臺灣臺北地方法院刑事判決　　　　　　　　　　　　八十六年度訴字第二四四五號
　　公　訴　人　臺灣臺北地方法院檢察署檢察官
　　被　　　告　甲○○
右列被告因偽造文書等案件，經檢察官提起公訴（八十六年度偵字第二一八六三號）
，本院判決如左：
    主      文
本件公訴不受理。
    理      由
一、公訴意旨詳如附件起訴書所載。
二、按已經提起公訴或自訴之案件，在同一法院重行起訴者，應諭知不受理之判決，
    並得不經言詞辯論為之，刑事訴訟法第三百零三條第二款、第三百零七條分別定
    有明文。
三、查被告甲○○以變造不法取得之自用小客車車身號碼，並偽造公印、公印文、關
    稅局進口與貨物稅完（免）稅證明書、汽車原廠出廠證明書等文書，偽以貿易商
    自國外進口車輛，向監理單位請領新牌照後，予以出售之方式，涉犯偽造文書等
    罪嫌，除本件被訴外，其另於：
  (一)八十五年十二月間，將綽號「阿賢」者交付車號ＣＧ－六六八八號、ＢＷ－三二
    九九號之贓車予以收受，並將該等車輛車身號碼加以變造，復偽造基隆關稅局等
    之公印、公印文、「進口與貨物稅完（免）稅證明書」、「賓士廠原廠證明書」
    等，偽以貿易商自國外進口車輛之方式，向監理單位領得ＣＭ－八二五九、ＣＮ
    －０七八九號新汽車號牌後，分別出售予梁萬祿、徐佳增；因認被告涉犯刑法第
    二百十六條、第二百十條行使偽造私文書罪與同法第二百十六條、第二百十一條
    行使偽造公文書罪及同法第三百四十九條第一項收受贓物罪，被告所犯上開三罪
    間，有方法結果之牽連關係，為牽連犯，為裁判上一罪，應從一重之行使偽造公
    文書罪處斷等情。
  (二)八十五年十月間，將其在台北市中山區○○○路○段六十二號停車場內，竊得之
    車號ＨＳ－六八九九號賓士牌自用小客車車身號碼予以變造，並於八十六年三月
    間，在台北市不詳地點，偽造台中關稅局等之公印、公印文、「進口與貨物稅完
    （免）稅證明書」等文書，偽以貿易商自國外進口車輛之方式，向監理單位領得
    ＣＱ－四一五一號新汽車號牌後，於八十六年四月中旬，在高雄市○○○路二十
    八號，將之出售予沈寶霖；因認被告涉犯刑法第二百十六條、第二百十條行使偽
    造私文書罪與同法第二百十六條、第二百十一條行使偽造公文書罪及同法第三百
    二十條第一項竊盜罪，被告所犯上開三罪間，有方法結果之牽連關係，為牽連犯
    ，為裁判上一罪，應從一重之行使偽造公文書罪處斷等情。
  (三)上開(一)犯罪事實，經台灣台北地方法院檢察署檢察官於八十六年二月十九日提起
    公訴，於同年三月十日以八十六年度訴字第六二八號繫屬於本院，該案經本院為
    一審判決，現在台灣高等法院審理中，尚未判決確定；上開(二)犯罪事實，經台灣
    高雄地方法院檢察署檢察官於八十七年十二月七日提起公訴，於八十八年三月二
    十三日以八十八年度訴字第五六０號繫屬於台灣高雄地方法院，嗣該院認與本件
    屬裁判上一罪，為同一案件，向該院重行起訴，而諭知不受理判決；有台灣高等
    法院檢察署刑案紀錄簡覆表、上開起訴書及判決書附卷可稽。
四、本件被告於八十六年八月間，與綽號「小偉」者共同侵占乙○○所有車號Ｋ八－
    七八六七號自用小客車，並將該車輛車身號碼加以變造，復偽造基隆關稅局等之
    公印、公印文、「進口與貨物稅完（免）稅證明書」、「豐田車廠原廠出廠證明
    書」等，於八十六年九月間，偽以貿易商自國外進口車輛之方式，向監理單位領
    得Ｑ六－０一四三號新汽車號牌後，出售予丙○○；被告所涉犯為刑法第二百十
    六條、第二百十條行使偽造私文書罪與同法第二百十六條、第二百十一條行使偽
    造公文書罪及同法第三百三十五條第一項侵占罪，被告所犯上開三罪間，有方法
    結果之牽連關係，為牽連犯，為裁判上一罪，應從一重之行使偽造公文書罪處斷
    。而被告所涉上開(一)、(二)犯罪事實及本件犯罪事實，其不法取得自用小客車之原
    因固有不同，惟參諸被告自八十五年十二月間起至八十六年九月間止，先後於八
    十五年十二月間、八十六年三月間、八十六年八月及九月間，均偽造完稅證明書
    、出廠證明書等公、私文書，並偽以貿易商自國外進口車輛之方式，向監理單位
    行使上開文書，領得新汽車號牌後，出售不法取得之車輛等情，每回犯罪時間均
    相隔數月，方法雷同，觸犯構成要件相同之罪，顯係基於概括犯意為之；是本件
    被告所涉犯行使偽造私文書罪、行使偽造公文書罪，與上開先起訴繫屬於本院之
    行使偽造私文書罪、行使偽造公文書罪部分（即(一)犯罪事實），亦為連續犯，屬
    裁判上一罪；且本院八十六年度訴字第六二八號案件業已判決，亦認定被告犯有
    前揭(一)、(二)犯罪事實及本件犯罪事實，其行使偽造私文書行為、行使偽造公文書
    行為，為連續犯，而認被告連續行使偽造公文書，判處有期徒刑二年，有該判決
    書附卷可參。
五、本件公訴人於八十六年十一月三日，就與(一)犯罪事實為同一之案件，向本院重行
    起訴，於八十六年十一月十日始繫屬於本院，有本院收案戳記在卷足憑，依首揭
    說明，爰不經言詞辯論，逕為諭知不受理之判決。
六、台灣台北地方法院檢察署八十六年度偵緝字第九四二號及台灣板橋地方法院檢察
    署八十八年度偵字第二０一一四號案件，均認與本件有連續犯關係，屬裁判上一
    罪，移送本院併辦，惟本件認應為不受理之諭知，則與未經起訴之其他移送併辦
    部份之事實不生連續犯之裁判上一罪關係，本院尚不得對該移送部份予以審究，
    自應退回原移送併辦單位，再行處理，附此敘明。
據上論斷，應依刑事訴訟法第三百零三條第二款、第三百零七條，判決如主文。
中      華      民      國    九十一    年      六      月      五      日
                                    臺灣臺北地方法院刑事第七庭
                                        法  官  蕭  清  清
右正本證明與原本無異。
如不服本判決，應於判決送達後十日內向本院提出上訴狀(應抄附繕本)。告訴人
或被害人如對於本判決不服者，應具備理由請求檢察官上訴，其上訴期間之計算
係以檢察官收受判決正本之日期為準。
                                        書記官  劉  麗  英
中      華      民      國    九十一    年      六      月      七      日
